Minutes et répertoires du notaire Hippolyte Théodore LEBAUDY, 21 décembre 1836 - 14 juillet 1847 (étude XXXIX)
Archives nationales
Minutes et répertoires du notaire Hippolyte Théodore LEBAUDY (étude XXXIX)
21 décembre 1836 - 14 juillet 1847
MC/ET/XXXIX/794 - MC/ET/XXXIX/830, MC/RE/XXXIX/14 - MC/RE/XXXIX/15
Etude XXXIX; Lebaudy, Hippolyte Théodore
Archives nationales de France
Minutes et répertoires: la loi 2008-696 du 15 juillet 2008 relative aux archives a fixé à 75 ans à compter de la date de l'acte, ou à 25 ans à compter de la date du décès de l'intéressé si ce délai est plus bref, le délai de communication des minutes et répertoires des notaires; ce délai est porté à 100 ans à compter de la date de l'acte si le document se rapporte à un mineur (code du Patrimoine, articles L213-2, 4e d et 5e).
Autres documents de l'étude (dossiers de clients, comptabilité...): s'agissant d'archives privées, ces documents sont communicables selon les modalités fixées par le déposant ou le donateur.
Certains documents ne sont pas accessibles en raison de leur mauvais état de conservation.
Versement
Accès aux instruments de recherche de tous les notaires de l’étude XXXIX
Archives de l'étude XXXIX
- Minutes de Hippolyte Théodore LEBAUDY, août 1836 - septembre 1847; MC/ET/XXXIX/794 - MC/ET/XXXIX/830
  - Minutes. 1836, août - 1836, août 1836 - 1836; MC/ET/XXXIX/794
    Informations complémentaires:
    1836, août à 19 décembre: actes passés par-devant Jean Ambroise Prost.
    1836, 21 à 31 décembre: actes passés par-devant Hippolyte-Théodore Lebaudy.
    Informations concernant le classement:
    Le niveau inférieur de description, quand il existe, correspond aux minutes d'actes. Toutes les minutes ne sont pas forcément décrites une à une. Les descriptions de ces minutes sont plus ou moins détaillées.
  - Minutes. 1837, janvier - 1837, mars, janvier 1837 - mars 1837; MC/ET/XXXIX/795
  - Minutes. 1837, avril - 1837, juillet, avril 1837 - juillet 1837; MC/ET/XXXIX/796
  - Minutes. 1837, août - 1837, octobre, août 1837 - octobre 1837; MC/ET/XXXIX/797
  - Minutes. 1837, novembre - 1837, décembre, novembre 1837 - décembre 1837; MC/ET/XXXIX/798
  - Minutes. 1838, janvier - 1838, avril, janvier 1838 - avril 1838; MC/ET/XXXIX/799
  - Minutes. 1838, mai - 1838, juillet, mai 1838 - juillet 1838; MC/ET/XXXIX/800
  - Minutes. 1838, août - 1838, décembre, août 1838 - décembre 1838; MC/ET/XXXIX/801
  - Minutes. 1839, janvier - 1839, mai, janvier 1839 - mai 1839; MC/ET/XXXIX/802
  - Minutes. 1839, juin - 1839, août, juin 1839 - août 1839; MC/ET/XXXIX/803
  - Minutes. 1839, septembre - 1839, décembre, septembre 1839 - décembre 1839; MC/ET/XXXIX/804
  - Minutes. 1840, janvier - 1840, avril, janvier 1840 - avril 1840; MC/ET/XXXIX/805
  - Minutes. 1840, mai - 1840, juillet, mai 1840 - juillet 1840; MC/ET/XXXIX/806
  - Minutes. 1840, août - 1840, décembre, août 1840 - décembre 1840; MC/ET/XXXIX/807
  - Minutes. 1841, janvier - 1841, avril, janvier 1841 - avril 1841; MC/ET/XXXIX/808
  - Minutes. 1841, mai - 1841, août, mai 1841 - août 1841; MC/ET/XXXIX/809
  - Minutes. 1841, septembre - 1841, décembre, septembre 1841 - décembre 1841; MC/ET/XXXIX/810
  - Minutes. 1842, janvier - 1842, avril, janvier 1842 - avril 1842; MC/ET/XXXIX/811
  - Minutes. 1842, mai - 1842, août, mai 1842 - août 1842; MC/ET/XXXIX/812
  - Minutes. 1842, septembre - 1842, décembre, septembre 1842 - décembre 1842; MC/ET/XXXIX/813
  - Minutes. 1843, janvier - 1843, mars, janvier 1843 - mars 1843; MC/ET/XXXIX/814
  - Minutes. 1843, avril - 1843, juin, avril 1843 - juin 1843; MC/ET/XXXIX/815
  - Minutes. 1843, juillet - 1843, septembre, juillet 1843 - septembre 1843; MC/ET/XXXIX/816
  - Minutes. 1843, octobre - 1843, décembre, octobre 1843 - décembre 1843; MC/ET/XXXIX/817
  - Minutes. 1844, janvier - 1844, mars, janvier 1844 - mars 1844; MC/ET/XXXIX/818
  - Minutes. 1844, avril - 1844, juillet, avril 1844 - juillet 1844; MC/ET/XXXIX/819
  - Minutes. 1844, août - 1844, septembre, août 1844 - septembre 1844; MC/ET/XXXIX/820
  - Minutes. 1844, octobre - 1844, décembre, octobre 1844 - décembre 1844; MC/ET/XXXIX/821
  - Minutes. 1845, janvier - 1845, mars, janvier 1845 - mars 1845; MC/ET/XXXIX/822
  - Minutes. 1845, avril - 1845, juin, avril 1845 - juin 1845; MC/ET/XXXIX/823
  - Minutes. 1845, juillet - 1845, septembre, juillet 1845 - septembre 1845; MC/ET/XXXIX/824
  - Minutes. 1845, octobre - 1845, décembre, octobre 1845 - décembre 1845; MC/ET/XXXIX/825
  - Minutes. 1846, janvier - 1846, mars, janvier 1846 - mars 1846; MC/ET/XXXIX/826
  - Minutes. 1846, avril - 1846, juin, avril 1846 - juin 1846; MC/ET/XXXIX/827
  - Minutes. 1846, juillet - 1846, septembre, juillet 1846 - septembre 1846; MC/ET/XXXIX/828
  - Minutes. 1846, octobre - 1846, décembre, octobre 1846 - décembre 1846; MC/ET/XXXIX/829
  - Minutes. 1847, janvier - 1847, septembre, janvier 1847 - septembre 1847; MC/ET/XXXIX/830
    1847, janvier à 13 juillet: actes passés par-devant: Hippolyte-Théodore Lebaudy.
    1847, 14 juillet à septembre: actes passés par-devant Marie-Joseph-Gustave Dubois.
- Répertoire(s) de Hippolyte Théodore LEBAUDY, 4 février 1835 - 29 juin 1857; MC/RE/XXXIX/14 - MC/RE/XXXIX/15
  - Répertoire. 1835, 4 février - 1844, 8 juin, 4 février 1835 - 8 juin 1844; MC/RE/XXXIX/14
    Répertoire des notaires Jean Ambroise Prost (4 février 1835-19 décembre1836), Hippolyte-Théodore Lebaudy (23 décembre 1836-8 juin 1844).
    Informations concernant le classement et la cotation:
    Le niveau inférieur de description, quand il existe, correspond aux mentions d'actes contenues dans le répertoire. Parmi celles-ci, certaines peuvent y être décrites, de manière plus ou moins détaillée. Pour consulter l'acte proprement dit, il convient de rechercher la cote au niveau des articles (registre ou liasse) des minutes du notaire (cote de type 'MC/ET').
    - Inventaire après décès: Chartan, Marie-Anne-Melaine; Carlier, Pierre-Louis-Joseph (épouse). Plume (marchand de). Lenoir-Saint-Honoré (rue), n° 1, 25 février 1837
      Mention dans le répertoire du notaire coté:
      MC/RE/XXXIX/14
      Informations concernant le classement et la cotation du document:
      Attention: la cote de répertoire (de type 'MC/RE') ne permet pas de consulter la minute de l'acte. ll convient de rechercher la cote de la minute (de type 'MC/ET') au niveau des articles (registre ou liasse) de minutes du notaire.
      L'accès aux images numérisées des pages du répertoire se fait au niveau de description supérieur (' Répertoire du notaire '), rubrique ' Consulter les archives numérisées associées'.
      Origine de l'information:
      Base Miriad 2 des inventaires après décès, 1801-1850, par Thierry Boudignon, avec le concours de Marie-France Nivet et du personnel du Minutier central, 1995-2012 (base de données migrée: voir contexte dans le Plan d’orientation général - Notaires de Paris, guides thématiques du Minutier).
      Date de révision: 2011
      Date de création de la notice: 2004
      inventaire après décès; Lenoir-Saint-Honoré (rue); Chartan, Marie-Anne-Melaine; Carlier, Pierre-Louis-Joseph; fabricant d'accessoires vestimentaires
    - Inventaire après décès: Mercier, Charles-Louis. Sous-chef administr. Enregistrement domaines. Célestins (quai des), n° 12, 13 mars 1837
      inventaire après décès; Célestins (quai des); Mercier, Charles-Louis
    - Inventaire après décès: Leveque, François. Rentier. Charenton (rue de), n° 21, 15 mars 1837
      inventaire après décès; Charenton (rue de); Leveque, François
    - Inventaire après décès: Robin, Nicolas-Jean-Baptiste. Neuve-d'Orléans (rue), n° 44, 18 mars 1837
      inventaire après décès; Neuve-d'Orléans (rue); Robin, Nicolas-Jean-Baptiste
    - Inventaire après décès: Leclerc, Félicité. Employée au timbre. Coquenard (rue), n° 25, 24 mars 1837
      inventaire après décès; Coquenard (rue); Leclerc, Félicité
    - Inventaire après décès: Lerouge, Anne; Menetrier, Louis (veuve). Dragon (cour du), n° 1, 25 mars 1837
      inventaire après décès; Dragon (cour du); Lerouge, Anne; Menetrier, Louis
    - Inventaire après décès: Guichard de Montguers, Théophile-Félicité-Louis-Jules. Étudiant en droit. Saint-Honoré (rue), n° 258, 29 mars 1837
      inventaire après décès; Saint-Honoré (rue); Guichard de Montguers, Théophile-Félicité-Louis-Jules; étudiant
    - Inventaire après décès: Vasseaux de Vareille, Jeanne de; Forin, Pierre (épouse) [absent]; Danna, J. (veuve); Lefebure, Jean-Baptiste (veuve). Saint-Germain-en-Laye, rue de Paris,45, 31 mars 1837
      inventaire après décès; Saint-Germain-en-Laye (Yvelines); Vasseaux de Vareille, Jeanne de; Forin, Pierre; Danna, J.; Lefebure, Jean-Baptiste
    - Inventaire après décès: Granjean, Jean-Baptiste. Confiseur (ancien). Sainte-Croix-de-la-Bretonnerie (rue), n° 6, 10 avril 1837
      inventaire après décès; Sainte-Croix-de-la-Bretonnerie (rue); Granjean, Jean-Baptiste
    - Inventaire après décès: Stricker, Henri-Louis. Négociant (ancien). Madeleine (place de la), n° 2, 25 avril 1837
      inventaire après décès; Madeleine (place de la); Stricker, Henri-Louis; négociant
    - Inventaire après décès: Segond, Claire-Jeanne; Widerker, Jacques-Michel-Christophe (veuve). Martyrs (rue des), n° 50, 30 mai 1837
      inventaire après décès; Martyrs (rue des); Segond, Claire-Jeanne; Widerker, Jacques-Michel-Christophe
    - Inventaire après décès: Peuvret, Alexandrine. Sèvres (rue de), n° 97, 21 juin 1837
      inventaire après décès; Sèvres (rue de); Peuvret, Alexandrine
    - Inventaire après décès: Peuvret, Hélène. Sèvres (rue de), n° 37, 21 juin 1837
      inventaire après décès; Sèvres (rue de); Peuvret, Hélène
    - Inventaire après décès: Grant, Ludovick. Lieutenant en retraite de la marine anglaise. Ponthieu (rue de), n° 10, 26 juillet 1837
      inventaire après décès; Ponthieu (rue de); Grant, Ludovick
    - Inventaire après décès: Blacourt, Nicolas-Louis-Denis. Charcutier. Ménilmontant (rue de), n° 7, 7 août 1837
      inventaire après décès; Ménilmontant (rue de); Blacourt, Nicolas-Louis-Denis; charcutier
    - Inventaire après décès: Seyvet, Bruno. Rentier. Bac (rue du), n° 59, 26 octobre 1837
      inventaire après décès; Bac (rue du); Seyvet, Bruno
    - Inventaire après décès: Louvet, Henri-Augustin. Guéménée (impasse), n° 2, 5 décembre 1837
      inventaire après décès; Guéménée (impasse); Louvet, Henri-Augustin
    - Inventaire après décès: Flabeau, Adèle-Cyrille; Hauterre, Edouard-Marcellin (épouse). Coquenard (rue), n° 23, 18 décembre 1837
      inventaire après décès; Coquenard (rue); Flabeau, Adèle-Cyrille; Hauterre, Edouard-Marcellin
    - Inventaire après décès: Conard, Jean-Jacques. Beaujon (hospice), 5 janvier 1838
      inventaire après décès; Beaujon (hôpital); Conard, Jean-Jacques
    - Inventaire après décès: Coindriau, Paul-Jean. Marais-du-Temple (rue des), n° 26, 9 janvier 1838
      inventaire après décès; Marais-du-Temple (rue des); Coindriau, Paul-Jean
    - Inventaire après décès: Carré, Marie-Marguerite; Lauras, Jacques (épouse). Propriétaire. Montrouge (petit), n° 21, 15 janvier 1838
      inventaire après décès; Montrouge (ancienne commune); Petit Montrouge (quartier); Carré, Marie-Marguerite; Lauras, Jacques
    - Inventaire après décès: Gillocque, Simon-Adrien. Propriétaire. Nonaindières (rue des), n° 18, 25 janvier 1838
      inventaire après décès; Nonnains-d'Hyères (rue des); Gillocque, Simon-Adrien
    - Inventaire après décès: Raffard, Mathie; Monier, Jean (veuve). Copeau (rue), n° 22, 8 février 1838
      inventaire après décès; Copeau (rue); Raffard, Mathie; Monier, Jean
    - Inventaire après décès: Gentillet, Nicolas-Victor. Propriétaire. Berry (rue de), n° 7, au Marais, 5 mars 1838
      inventaire après décès; Berri (rue de); Gentillet, Nicolas-Victor
    - Inventaire après décès: Brunchet, Marie-Gérarde; Blanchot, Jacques-Simon (veuve); Justinart, Jean-Baptiste veuve). Arbre Sec (rue de l'), n° 14, 14 mars 1838
      inventaire après décès; Arbre-Sec (rue de l'); Brunchet, Marie-Gérarde; Blanchot, Jacques-Simon; Justinart, Jean-Baptiste veuve)
    - Inventaire après décès: Lequeu dit Le Cœur, Jean. Peintre de genre. Bac (rue du), n° 10, 19 mars 1838
      inventaire après décès; Bac (rue du); Lequeu dit Le Cœur, Jean; peintre; artiste
    - Inventaire après décès: Mousset, Marthe-François-Jean. Traverse (rue), n° 8, 6 mai 1838
      inventaire après décès; Traverse (rue); Mousset, Marthe-François-Jean
    - Inventaire après décès: Lacroix, Jean-Dominique. Sainte-Catherine-Saint-Michel (rue), n° 4, 26 mai 1838
      inventaire après décès; Lacroix, Jean-Dominique
    - Inventaire après décès: Lemaire, Antoine-Denis. Faubourg-Poissonnière (rue du), n° 38, 14 juin 1838
      inventaire après décès; Faubourg-Poissonnière (rue du); Lemaire, Antoine-Denis
    - Inventaire après décès: Carré, Marie-Nicole-Eugénie; Joly, Pierre-Denis (épouse). Chaillot (rue de), n° 91, 5 juillet 1838
      inventaire après décès; Chaillot (rue de); Carré, Marie-Nicole-Eugénie; Joly, Pierre-Denis
    - Inventaire après décès: Bourdon, Arthémise; Milleret, Louis (veuve). Chabrol (rue de), n° 11, 14 juillet 1838
      inventaire après décès; Chabrol (rue de); Bourdon, Arthémise; Milleret, Louis
    - Inventaire après décès: Censier, Marie-Brigitte-Joachim; Herbillon, Charlemagne (épouse). Petit-Hurleur (rue du), n° 3, 11 septembre 1838
      inventaire après décès; Petit-Hurleur (rue du); Censier, Marie-Brigitte-Joachim; Herbillon, Charlemagne
    - Inventaire après décès: Simonin, Etienne-François. Simon-Lefranc (rue), n° 25, 5 octobre 1838
      inventaire après décès; Simon-Le-Franc (rue); Simonin, Etienne-François
    - Inventaire après décès: Mairet, Pierre-Nicolas. Jardins (rue des), n° 20, 6 octobre 1838
      inventaire après décès; Jardins (rue des); Mairet, Pierre-Nicolas
    - Inventaire après décès: Leroux, Jean-Baptiste-Théophile. Cuirieux (Aisne), 10 novembre 1838
      inventaire après décès; Cuirieux (Aisne); Leroux, Jean-Baptiste-Théophile
    - Inventaire après décès: Druilhet, Jean-Baptiste-Dominique. Sainte-Croix-de-la-Bretonnerie (rue), n° 39, 13 novembre 1838
      inventaire après décès; Sainte-Croix-de-la-Bretonnerie (rue); Druilhet, Jean-Baptiste-Dominique
    - Inventaire après décès: Hiard, Marie-Madeleine; Meaux Saint-Marc, -Nicolas-François (veuve). Picpus (rue de), n° 23, congrégation, 26 avril 1839
      inventaire après décès; Picpus (rue de); Hiard, Marie-Madeleine; Meaux Saint-Marc, -Nicolas-François
    - Inventaire après décès: Leleu, Jean-Baptiste-François. Chabrol (rue de), n° 14, 27 mai 1839
      inventaire après décès; Chabrol (rue de); Leleu, Jean-Baptiste-François
    - Inventaire après décès: Moreau de Plancy, Gabrielle-Marguerite; Fontenu, François-Ignace de (marquis de Fontenu) veuve). Grenelle (rue de), n° 53, Saint-Germain, 30 mai 1839
      9 juillet 1809, liquidation des reprises contre la succession de François Ignace de Fontenu, RE/L/12.
      inventaire après décès; Grenelle (rue de); Moreau de Plancy, Gabrielle-Marguerite; Fontenu, François-Ignace de (marquis de Fontenu)
    - Inventaire après décès: Louvet, Marie-Louise; Denain, Antoine (veuve); Dubray, Jean Martin (veuve). Faubourg-Saint-Martin (rue du), n° 21, 29 juin 1839
      inventaire après décès; Faubourg-Saint-Martin (rue du); Louvet, Marie-Louise; Denain, Antoine; Dubray, Jean Martin
    - Inventaire après décès: Alliot, Marie-Louise; Adenis, Charles-Jean-Baptiste (veuve). Rentière. Saint-Denis (rue), n° 299, 11 juillet 1839
      inventaire après décès; Saint-Denis (rue); Alliot, Marie-Louise; Adenis, Charles-Jean-Baptiste
    - Inventaire après décès: Jugand, Véronique; Mermin, André (épouse). Vins (marchand de). Pavée-Saint-André-des-Arts (rue), n° 13, 14 août 1839
      inventaire après décès; Pavée-Saint-André (rue); Jugand, Véronique; Mermin, André; commerçant
    - Inventaire après décès: Lauras, Jacques. Montrouge (petit), n° 21, 22 août 1839
      inventaire après décès; Montrouge (ancienne commune); Petit Montrouge (quartier); Lauras, Jacques
    - Inventaire après décès: Guerin, Marie-Louise; Biolley, Pierre-Marie (épouse). Commissionnaire. Saint-Lazare (rue), n° 8, 17 octobre 1839
      inventaire après décès; Saint-Lazare (rue); Guerin, Marie-Louise; Biolley, Pierre-Marie
    - Inventaire après décès: Charbonnel, Jean-Baptiste. Crémier. Chanverrerie (rue de la), n° 10, 2 novembre 1839
      inventaire après décès; Chanverrerie (rue de la); Charbonnel, Jean-Baptiste; crémier
    - Inventaire après décès: Guerin du Cayla, Pierre-Georges-Maurice de. Cherche-Midi (rue du), n° 36, 2 décembre 1839
      inventaire après décès; Cherche-Midi (rue du); Guerin du Cayla, Pierre-Georges-Maurice de
    - Inventaire après décès: Binet, Louise-Anne-Geneviève; Labreveux, Louis (veuve). Chaillot (rue de), n° 99, 28 décembre 1839
      inventaire après décès; Chaillot (rue de); Binet, Louise-Anne-Geneviève; Labreveux, Louis
    - Inventaire après décès: Callegari, Joseph-Louis. Gèvres (quai de), n° 22, 25 février 1840
      inventaire après décès; Gesvres (quai de); Callegari, Joseph-Louis
    - Inventaire après décès: Galliard, Charles-Louis-Amédée. Saint-Fiacre (rue), n° 7, 24 mars 1840
      inventaire après décès; Saint-Fiacre (rue); Galliard, Charles-Louis-Amédée
    - Inventaire après décès: Saint-Amour, Barthélemy-François. Vendôme (rue de), n° 11, 3 avril 1840
      inventaire après décès; Vendôme (rue de); Saint-Amour, Barthélemy-François
    - Inventaire après décès: Reit, Deisse; Mesoye, Jean-Simon (épouse). Employé. Saint-André-des-Arts (rue), n° 53, 2 mai 1840
      inventaire après décès; Saint-André-des-Arts (rue); Reit, Deisse; Mesoye, Jean-Simon
    - Inventaire après décès: Lelievre, Nicolas. Brady (passage), esc. P, 12 mai 1840
      et de Louise Anne Françoise Hedon, son épouse.
      inventaire après décès; Brady (passage); Lelievre, Nicolas
    - Inventaire après décès: Cambier de Buchat, Louis-Pierre-Amand-Guislain. Richepance (rue), n° 10, 26 mai 1840
      inventaire après décès; Richepance (rue); Cambier de Buchat, Louis-Pierre-Amand-Guislain
    - Inventaire après décès: Chantrier, Pierre. Restaurateur. Montorgueil (rue), n° 70, 5 juin 1840
      inventaire après décès; Montorgueil (rue); Chantrier, Pierre; restaurateur
    - Inventaire après décès: Cauchoix, Françoise; Simon, Nicolas (veuve). Revendeur (marchand). Meslay (rue), n° 16; Pontoise, 23 juillet 1840
      inventaire après décès; Meslay (rue); Pontoise (Val-d'Oise); Cauchoix, Françoise; Simon, Nicolas
    - Inventaire après décès [Cf. Me Hochon, étude LXXIX}. Tricot, Charles-André. Dragon (rue du), n° 32, 5 août 1840
      inventaire après décès; Dragon (rue du); Tricot, Charles-André
    - Inventaire après décès: Grison, Henriette; Chantrier, Pierre (veuve). Avallon (Yonne), 27 novembre 1840
      inventaire après décès; Avallon (Yonne); Grison, Henriette; Chantrier, Pierre
    - Inventaire après décès: Lecuyer, Pierre-Marie. Soisy-sous-Montmorancy (Val-d'Oise), 11 janvier 1841
      inventaire après décès; Soisy-sous-Montmorency (Val-d'Oise); Lecuyer, Pierre-Marie
    - Inventaire après décès: Stammler, Jean., 15 janvier 1841
      inventaire après décès; Stammler, Jean
    - Inventaire après décès: Pasquet, Catherine-Bonne-Antoinette; Fournier, Henri-Jacques (épouse)., 11 février 1841
      inventaire après décès; Pasquet, Catherine-Bonne-Antoinette; Fournier, Henri-Jacques
    - Inventaire après décès[Cf. Me Hochon, étude LXXIX]. Gorju, Louis-Marie. Frépillon (rue), n° 7, 24 février 1841
      inventaire après décès; Frépillon (rue); Gorju, Louis-Marie
    - Inventaire après décès: Macé, Marie-Angélique-Adélaïde; Sourdeau, Jules-Hippolyte (épouse). Vivienne (galerie), n° 3 bis, 3 avril 1841
      inventaire après décès; Vivienne (galerie); Macé, Marie-Angélique-Adélaïde; Sourdeau, Jules-Hippolyte
    - Inventaire après absence. Viton, Antoine-Charles., 5 avril 1841
      inventaire; Viton, Antoine-Charles
    - Inventaire après absence. Ditlinger, Denis-Jean., 5 avril 1841
      inventaire; Ditlinger, Denis-Jean
    - Inventaire après décès: Hochon, Louis-Alexandre. Conservateur des hypothèques de Senlis (Oise)., 14 avril 1841
      inventaire après décès; Hochon, Louis-Alexandre
    - Inventaire après décès: Robert, Antoine-Charles-Marie. Clovis (rue), n° 1, 21 avril 1841
      inventaire après décès; Clovis (rue); Robert, Antoine-Charles-Marie
    - Inventaire après décès: Latreille, François-Joseph. Propriétaire. Guépine (impasse), n° 2 et 4, Jouy (rue de), 16 octobre 1841
      inventaire après décès; Guépine (impasse); Latreille, François-Joseph
    - Inventaire après décès: Lefebure, Suzanne-Elisabeth; Berthre de Bournizeaux, -A. (épouse); Cambier, de Buchat L. (veuve). Chef d'escadron 2e régiment de dragons à Abbeville (Somme). Richepance (rue), n° 10, 17 décembre 1841
      inventaire après décès; Richepance (rue); Lefebure, Suzanne-Elisabeth; Berthre de Bournizeaux, -A.; Cambier, de Buchat L.; officier (armée)
    - Inventaire après décès: Fournier, Joséphine-Marie-Philippine; Gouget, Louis-Michel-Antoine (épouse). Saint-Louis-au-Marais (rue), n° 44, 14 janvier 1842
      inventaire après décès; Saint-Louis-au-Marais (rue); Fournier, Joséphine-Marie-Philippine; Gouget, Louis-Michel-Antoine
    - Inventaire après décès: Foire, Françoise; Noël, Antoine (veuve). Faubourg-Saint-Denis (rue du), n° 78, 4 février 1842
      inventaire après décès; Faubourg-Saint-Denis (rue du); Foire, Françoise; Noël, Antoine
    - Inventaire après décès: Leguillier, Jean-Baptiste-Marcellin. Taitbout (rue), n° 13, 5 mars 1842
      inventaire après décès; Taitbout (rue); Leguillier, Jean-Baptiste-Marcellin
    - Inventaire après décès { Cf. Me Hochon, étude LXXIX }. Salomon, Marie-Josèphe; Mary, Nicolas (épouse). Dauphine (passage), n° 6, 18 août 1842
      inventaire après décès; Dauphine (passage); Salomon, Marie-Josèphe; Mary, Nicolas
    - Inventaire après décès: Goubert, Jean-Louis-Anselme. Dragon (rue du), n° 1, 1er septembre 1842
      inventaire après décès; Dragon (rue du); Goubert, Jean-Louis-Anselme
    - Inventaire après décès: Blondeau, Antoine. Tiquetonne (rue), n° 9, 29 septembre 1842
      inventaire après décès; Tiquetonne (rue); Blondeau, Antoine
    - Inventaire après décès: Laperche, Jacques-Alexis. Laffitte (rue), n° 35, 10 octobre 1842
      inventaire après décès; Laffitte (rue); Laperche, Jacques-Alexis
    - Inventaire après décès: Levy, Nephtali. Charonne (rue de), n° 163; Saint-Sauveur (rue), 27 octobre 1842
      inventaire après décès; Charonne (rue de); Saint-Sauveur (rue); Levy, Nephtali
    - Inventaire après décès: Gueullette, Marie-Stanislas-Victor. Saint-Pierre-Montmartre (rue), n° 13, 10 novembre 1842
      inventaire après décès; Saint-Pierre-Montmartre (rue); Gueullette, Marie-Stanislas-Victor
    - Inventaire après décès: Hornot, Michel-Gabriel. Jeûneurs (rue des), n° 20, 30 novembre 1842
      inventaire après décès; Jeûneurs (rue des); Hornot, Michel-Gabriel
    - Inventaire après décès: Hemonel, Marie-Joséphine; Bauchais, Pierre (épouse). Mercière (marchande). Cotte (rue de), n° 14, 23 janvier 1843
      inventaire après décès; Cotte (rue de); Hemonel, Marie-Joséphine; Bauchais, Pierre; commerçant
    - Inventaire après décès: Silliere, Françoise; Mathieu, Pierre (épouse); Breteau, Jean Thomas (veuve). Traiteur (marchand). Montmartre (rue), n° 76, 14 mars 1843
      inventaire après décès; Montmartre (rue); Silliere, Françoise; Mathieu, Pierre; Breteau, Jean Thomas; restaurateur
    - Inventaire après décès: Masse, Emmanuel. Militaire pensionné; propriétaire. Regard (rue du), n° 14, 16 mars 1843
      inventaire après décès; Regard (rue du); Masse, Emmanuel; militaire
    - Inventaire après décès: Piron, Anne-Perrine; Taconnet, Jacques-Denis (veuve); Hanneton, Jacques (veuve). Huissier au Châtelet de Paris; rentière. Choisy-le-Roi (Val-de-Marne), Saint-Louis (rue), 22 mars 1843